臺灣高雄地方法院小額民事判決
111年度雄小字第1816號
原      告  和泰產物保險股份有限公司

法定代理人  顏思齊  
訴訟代理人  謝守賢律師
被      告  趙千緯  

上列當事人間損害賠償事件，經本院於民國111 年9 月1 日言詞
辯論終結，判決如下：
    主      文
被告應給付原告新臺幣陸萬玖仟捌佰參拾伍元，及自民國一一一
年七月八日起至清償日止，按週年利率百分之五計算之利息。
原告其餘之訴駁回。
訴訟費用新臺幣壹仟元由被告負擔。
本判決第一項得假執行，但被告以新臺幣陸萬玖仟捌佰參拾伍元
供擔保後免為假執行。
    事實及理由
原告主張被告於民國109 年5 月8 日14時25分許，駕駛車牌號碼
000-0000號自用小客車行經高雄市○○區○○○路000 號房屋前側附
近道路時，因未注意車前狀況及保持前、後車間之距離，而與由
其承保、訴外人黃勝雄駕駛黃琬君所有之車牌號碼000-0000號自
用小客車（下稱系爭車輛）發生碰撞（下稱系爭交通事故），致
系爭車輛受有損害，其業依保險契約賠付黃琬君系爭車輛車體損
害新臺幣（下同）87,693元，為此，爰依民法第184 條第1 項前
段、第191 條之2 及保險法第53條之規定提起本訴之事實，業據
其提出系爭車輛行照、系爭交通事故當事人登記聯單、估價單、
統一發票及汽車險理賠申請書等件為證，並有現場圖、現場照片
、A3類道路交通事故調查紀錄表及初步分析研判表等證在卷可稽
，而被告經合法通知則未到庭爭執，亦未提出書狀作何答辯或陳
述，經本院調查前揭證據資料後，堪認原告之主張為真實，被告
對系爭交通事故之發生為有過失，應負損害賠償之責。又系爭車
輛係於107 年6 月出廠，迄至損害發生日即109 年5 月8 日使用
約1 年11個月，其修復零件費用55,903 元以平均法計算折舊後
僅餘殘價約38,045 元，再加計工資27,632 元及烤漆4,158 元，
合計69,835元，即為原告得代位請求被告賠償系爭車輛修復費用
數額。從而，原告請求被告給付69,835元，及自起訴狀繕本公示
送達翌日即111 年7 月8 日起至清償日止，按週年利率5%計算之
利息，為有理由，應予准許，逾此範圍之請求，則屬無據，應予
駁回，爰判決如主文。又本件係適用小額程序為被告敗訴之判決
，依民事訴訟法第436 條之20規定，依職權宣告假執行。並依同
法第436 條之23準用同法第436 條第2 項，適用同法第392 條第
2 項規定，依職權宣告被告預供擔保，得免為假執行。
中　　華　　民　　國　　111 　年　　 9　　月　　16　　日
                 高雄簡易庭  法      官  謝宗翰
以上正本係照原本作成。
民事訴訟法第436條之24第2項：對於本判決之上訴，非以違背法
令為理由，不得為之。
如對本判決上訴，須於判決送達後20日內向本院提出上訴狀，並
須表明原判決所違背之法令及其具體內容與依訴訟資料可認為原
判決有違背法令之具體事實之上訴理由。（均須按他造當事人之
人數附繕本）。
中　　華　　民　　國　　111 　年　　9 　　月　　16　　日
                              書  記  官  許弘杰